# 关于以奖代补会计处理

提问人：llcwing 时间：2010-01-25 11:16:29
公司由于进行城镇污水处理设施配套管网工程建设，公司收到财政局发放的奖代补资金。
财政局规定该资金专款专用，用于以后年度的污水处理建设工程。公司按财政局文件作为了“专项应付款”处理。
请教，这种情况，公司的帐务处理应该怎样？作为“政府补助”还是一次进行损益？还是进行资本公积呢？

回答人：chenyiwei
这个资金对应的管理办法应当是“关于印发《城镇污水处理设施配套管网建设以奖代补专项资金管理办法》的通知”（财建[2009]501号）。 从该文件看，并未明确应作为“投资补助”计入资本公积处理，所以个人理解应当可以适用政府补助准则（假定你公司已经执行新准则的话）。但由于所补助的项目目前尚未完成，所以目前应当暂挂负债类科目（其他应付款、专项应付款等），待项目完工并验收通过后转入递延收益，在项目折旧期限内平均转入营业外收入。